臺灣板橋地方法院刑事判決　　　　　　 100年度訴字第2734號
公　訴　人　臺灣板橋地方法院檢察署檢察官
被　　　告　林宜慶
上列被告因違反毒品危害防制條例案件，經檢察官提起公訴（10
0 年度毒偵字第6306號、第7088號），本院依簡式審判程序判決
如下：
    主  文
林宜慶施用第一級毒品，累犯，處有期徒刑拾月；又施用第一級
毒品，累犯，處有期徒刑捌月，扣案之注射針筒壹支沒收。應執
行有期徒刑壹年肆月，扣案之注射針筒壹支沒收。
    事  實
一、林宜慶前於民國91年間，因施用第二級毒品案件，經本院以
    91年度毒聲字第1735號裁定送觀察、勒戒後，因認無繼續施
    用毒品之傾向，於91年9 月12日執行完畢釋放出所，並經臺
    灣板橋地方法院檢察署檢察官以91年度毒偵緝字第412 號為
    不起訴處分確定；復於92年間，因施用第二級毒品案件，經
    本院以92年度毒聲字第3007號裁定送觀察、勒戒後，因認無
    繼續施用毒品之傾向，於92年11月6 日執行完畢釋放出所，
    並經臺灣板橋地方法院檢察署檢察官以92年度毒偵字第1790
    號為不起訴處分確定；又於96年間，因施用第一、二級毒品
    案件，經本院以96年度訴字第2991號分別判處有期徒刑8 月
    、4 月，應執行有期徒刑10月確定；再於同年間，因竊盜、
    搶奪等案件，經臺灣臺北地方法院以96年度訴字第1445號分
    別判處有期徒刑6 月、1 年確定，上開4 罪嗣經臺灣臺北地
    方法院以97年度聲字第232 號裁定應執行有期徒刑2 年2 月
    確定，於98年10月17日縮刑期滿執行完畢（以上犯罪在本案
    均構成累犯）。又於100 年間，因施用第一、二級毒品案件
    ，經本院以100 年度訴字第533 號分別判處有期徒刑8 月、
    4 月，應執行有期徒刑10月確定；再於同年間，因施用第二
    級毒品案件，經本院以100 年度簡字第5370號判處有期徒刑
    6 月確定，上開3 罪嗣經本院以100 年度聲字第4984號裁定
    應執行有期徒刑1 年3 月確定，於100 年9 月8 日入監執行
    。詎林宜慶猶不知悔改，竟基於施用第一級毒品海洛因、第
    二級毒品甲基安非他命之犯意，分別為下列犯行：
  (一)於100 年6 月19日上午某時許，在其友人林志雄位於新北市
    ○○區○○路76巷26號2 樓住處內，以將海洛因及甲基安非
    他命同時摻入香菸內點燃後吸食之方式，同時施用第一級毒
    品海洛因及第二級毒品甲基安非他命1 次。嗣於同年月20日
    下午6 時50分許，在上址因警追查他案在場而查獲，經得其
    同意採尿送驗後，結果呈安非他命、甲基安非他命及嗎啡陽
    性反應，始悉上情。
  (二)另於100 年9 月6 日上午某時許（起訴書略載為100 年9 月
    6 日為警採尿時起回溯26小時內某時），在新北市三重區某
    公園內（詳細地址不詳），以將海洛因摻水置入注射針筒內
    注射身體之方式，施用第一級毒品海洛因1 次。嗣於同日下
    午5 時20分許，在新北市○○區○○街與民生東街口，因行
    跡可疑為警盤查，當場扣得使用過之注射針筒1 支，經得其
    同意採集其尿液送驗，結果呈可待因及嗎啡陽性反應，始悉
    上情。
三、案經新北市政府警察局三重分局移送臺灣板橋地方法院檢察
    署檢察官偵查起訴。
    理  由
一、本院於準備程序進行中，被告林宜慶就被訴事實為有罪之陳
    述，經告知被告簡式審判程序之旨，並聽取公訴人及被告之
    意見後，裁定進行簡式審判程序。
二、前揭事實，業據被告在本院審理時坦承不諱，而被告於前開
    時地先後經警查獲後所採集之尿液，經分別送請檢驗之結果
    ，確分別呈安非他命類、嗎啡陽性反應及鴉片類陽性反應，
    有臺灣檢驗科技股份有限公司100 年7 月13日、100 年10月
    3 日出具之濫用藥物檢驗報告各1 份、新北市政府警察局三
    重分局查獲毒品案件被移送者姓名、代碼對照表2 紙附卷可
    稽。此外，復有扣案之注射針筒1 支足資佐證。是堪認被告
    自白施用第一級毒品海洛因及第二級毒品甲基安非他命應與
    事實相符。再觀之事實欄所載被告前案紀錄，被告於初次經
    觀察、勒戒執行完畢釋放後5 年內，又因施用毒品犯行經戒
    毒處遇及論罪科刑，有臺灣高等法院被告前案紀錄表1 份附
    卷可憑，其再犯本案，已不屬毒品危害防制條例第20條規定
    之「初犯」或「5 年後再犯」，自應依同條例第10條處罰（
    最高法院97年度第5 次刑事庭會議決議；最高法院98年度臺
    非字第12號判決參照）。從而，本案事證明確，被告犯行均
    堪以認定，應予依法論科。
三、按海洛因、甲基安非他命分別係屬毒品危害防制條例第2 條
    第2 項第1 款、第2 款所規定之第一級、第二級毒品，被告
    持有海洛因、甲基安非他命之低度行為，應分別為施用海洛
    因、甲基安非他命之高度行為所吸收，不另論罪。核被告所
    為，係犯毒品危害防制條例第10條第1 項、第2 項之施用第
    一級、第二級毒品罪。又被告於100 年6 月19日施用毒品之
    犯行，係將海洛因及甲基安非他命混合在一起施用，係一行
    為觸犯數罪名，為想像競合犯，應從一重之施用第一級毒品
    罪論處。至公訴人雖認被告該日所犯施用第一級毒品罪及施
    用第二級毒品罪間，係犯意各別，行為互殊，應予分論併罰
    ，惟被告在本院審理時既供述該日係將海洛因、甲基安非他
    命一起置入香菸內以點燃後吸食之方式施用，且查無積極證
    據足認被告確係分別施用，是尚難認係屬數行為而構成數罪
    ，附此敘明。再被告於100 年6 月19日、100 年9 月6 日施
    用毒品犯行間，犯意各別，行為互殊，應予分論併罰。末查
    ，被告前曾受有如事實欄第一項所載之犯罪科刑及執行情形
    ，有臺灣高等法院被告前案紀錄表1 份在卷可考，其於受有
    期徒刑之執行完畢後，5 年以內故意再犯本件有期徒刑以上
    之罪，均為累犯，均應依刑法第47條第1 項之規定加重其刑
    。爰審酌被告前已因施用毒品案件經送觀察、勒戒，並多次
    經判處罪刑，仍不能戒除毒癮，再次漠視法令禁制而犯本罪
    ，顯見其戒除毒癮之意志薄弱，兼酌其施用毒品行為本質上
    係屬自我戕害行為，反社會性之程度應較低，暨其素行、生
    活狀況、犯罪之動機、目的及犯後坦承犯行，態度尚稱良好
    等一切情狀，分別量處如主文所示之刑，並定其應執行之刑
    ，以資懲儆。又扣案之注射針筒1 支，係被告所有，供其於
    100 年9 月6 日施用第一級毒品所用之物，業據被告供承在
    卷，爰依刑法第38條第1 項第2 款規定併予宣告沒收。
據上論斷，應依刑事訴訟法第273 條之1 第1 項、第299 條第1
項前段，毒品危害防制條例第10條第1 項、第2 項，刑法第11條
前段、第47條第1 項、第55條、第51條第5 款、第38條第1 項第
2 款，判決如主文。
本案經檢察官游璧庄到庭執行職務。
中    華    民    國    100     年    12   月    9    日
                     刑事第一庭  法  官  陳正偉
上列正本證明與原本無異。
如不服本判決，應於判決送達後10日內敘明上訴理由，向本院提
出上訴狀 (應附繕本) ，上訴於臺灣高等法院。其未敘述上訴理
由者，應於上訴期間屆滿後20日內向本院補提理由書「切勿逕送
上級法院」。
                                 書記官   許慧禎
中    華    民    國    100     年    12   月    9    日
附錄本案論罪科刑法條全文：
毒品危害防制條例第十條
施用第一級毒品者，處六月以上五年以下有期徒刑。
施用第二級毒品者，處三年以下有期徒刑。